apertium-hye-eng.hye.dix
    <pardef n="թոռ__n_aa">
      <e><p>          <l>նից</l><r><s n="n"/><s n="aa"/><s n="sg"/><s n="abl"/><s n="ind"/></r></p><par n="poss"/></e>
      <e><p>          <l>ան</l><r><s n="n"/><s n="aa"/><s n="sg"/><s n="dat"/><s n="ind"/></r></p><par n="poss"/></e>
      <e><p>          <l>անը</l><r><s n="n"/><s n="aa"/><s n="sg"/><s n="dat"/><s n="def"/></r></p></e>
      <e><p>          <l>անն</l><r><s n="n"/><s n="aa"/><s n="sg"/><s n="dat"/><s n="def"/></r></p></e>
      <e><p>          <l>նով</l><r><s n="n"/><s n="aa"/><s n="sg"/><s n="ins"/><s n="ind"/></r></p><par n="poss"/></e>
      <e><p>          <l></l><r><s n="n"/><s n="aa"/><s n="sg"/><s n="nom"/><s n="ind"/></r></p><par n="poss"/></e>
      <e><p>          <l>ը</l><r><s n="n"/><s n="aa"/><s n="sg"/><s n="nom"/><s n="def"/></r></p></e>
      <e><p>          <l>ն</l><r><s n="n"/><s n="aa"/><s n="sg"/><s n="nom"/><s n="def"/></r></p></e>
      <e><p>          <l>ներից</l><r><s n="n"/><s n="aa"/><s n="pl"/><s n="abl"/><s n="ind"/></r></p><par n="poss"/></e>
      <e><p>          <l>ների</l><r><s n="n"/><s n="aa"/><s n="pl"/><s n="dat"/><s n="ind"/></r></p><par n="poss"/></e>
      <e><p>          <l>ներին</l><r><s n="n"/><s n="aa"/><s n="pl"/><s n="dat"/><s n="def"/></r></p></e>
      <e><p>          <l>ներով</l><r><s n="n"/><s n="aa"/><s n="pl"/><s n="ins"/><s n="ind"/></r></p><par n="poss"/></e>
      <e><p>          <l>ներ</l><r><s n="n"/><s n="aa"/><s n="pl"/><s n="nom"/><s n="ind"/></r></p><par n="poss"/></e>
      <e><p>          <l>ները</l><r><s n="n"/><s n="aa"/><s n="pl"/><s n="nom"/><s n="def"/></r></p></e>
      <e><p>          <l>ներն</l><r><s n="n"/><s n="aa"/><s n="pl"/><s n="nom"/><s n="def"/></r></p></e>
    </pardef>

    <pardef n="արդարությ/ուն__n_nn">
      <e><p>          <l>ունից</l><r>ուն<s n="n"/><s n="nn"/><s n="sg"/><s n="abl"/><s n="ind"/></r></p><par n="poss"/></e>
      <e><p>          <l>ան</l><r>ուն<s n="n"/><s n="nn"/><s n="sg"/><s n="dat"/><s n="ind"/></r></p><par n="poss"/></e>
      <e><p>          <l>անը</l><r>ուն<s n="n"/><s n="nn"/><s n="sg"/><s n="dat"/><s n="def"/></r></p></e>
      <e><p>          <l>անն</l><r>ուն<s n="n"/><s n="nn"/><s n="sg"/><s n="dat"/><s n="def"/></r></p></e>
      <e><p>          <l>ունում</l><r>ուն<s n="n"/><s n="nn"/><s n="sg"/><s n="loc"/><s n="ind"/></r></p><par n="poss"/></e>
      <e><p>          <l>ամբ</l><r>ուն<s n="n"/><s n="nn"/><s n="sg"/><s n="ins"/><s n="ind"/></r></p><par n="poss"/></e>
      <e><p>          <l>ունով</l><r>ուն<s n="n"/><s n="nn"/><s n="sg"/><s n="ins"/><s n="ind"/></r></p><par n="poss"/></e>
      <e><p>          <l>ուն</l><r>ուն<s n="n"/><s n="nn"/><s n="sg"/><s n="nom"/><s n="ind"/></r></p><par n="poss"/></e>
      <e><p>          <l>ունը</l><r>ուն<s n="n"/><s n="nn"/><s n="sg"/><s n="nom"/><s n="def"/></r></p></e>
      <e><p>          <l>ունն</l><r>ուն<s n="n"/><s n="nn"/><s n="sg"/><s n="nom"/><s n="def"/></r></p></e>
    </pardef>

    <pardef n="գրանց/ում__n_nn">
      <e><p>          <l>ումից</l><r>ում<s n="n"/><s n="nn"/><s n="sg"/><s n="abl"/><s n="ind"/></r></p><par n="poss"/></e>
      <e><p>          <l>ման</l><r>ում<s n="n"/><s n="nn"/><s n="sg"/><s n="dat"/><s n="ind"/></r></p><par n="poss"/></e>
      <e><p>          <l>ումի</l><r>ում<s n="n"/><s n="nn"/><s n="sg"/><s n="dat"/><s n="ind"/></r></p><par n="poss"/></e>
      <e><p>          <l>մանը</l><r>ում<s n="n"/><s n="nn"/><s n="sg"/><s n="dat"/><s n="def"/></r></p></e>
      <e><p>          <l>մանն</l><r>ում<s n="n"/><s n="nn"/><s n="sg"/><s n="dat"/><s n="def"/></r></p></e>
      <e><p>          <l>ումին</l><r>ում<s n="n"/><s n="nn"/><s n="sg"/><s n="dat"/><s n="def"/></r></p></e>
      <e><p>          <l>ումում</l><r>ում<s n="n"/><s n="nn"/><s n="sg"/><s n="loc"/><s n="ind"/></r></p><par n="poss"/></e>
      <e><p>          <l>մամբ</l><r>ում<s n="n"/><s n="nn"/><s n="sg"/><s n="ins"/><s n="ind"/></r></p><par n="poss"/></e>
      <e><p>          <l>ումով</l><r>ում<s n="n"/><s n="nn"/><s n="sg"/><s n="ins"/><s n="ind"/></r></p><par n="poss"/></e>
      <e><p>          <l>ում</l><r>ում<s n="n"/><s n="nn"/><s n="sg"/><s n="nom"/><s n="ind"/></r></p><par n="poss"/></e>
      <e><p>          <l>ումը</l><r>ում<s n="n"/><s n="nn"/><s n="sg"/><s n="nom"/><s n="def"/></r></p></e>
      <e><p>          <l>ումն</l><r>ում<s n="n"/><s n="nn"/><s n="sg"/><s n="nom"/><s n="def"/></r></p></e>
      <e><p>          <l>ումներից</l><r>ում<s n="n"/><s n="nn"/><s n="pl"/><s n="abl"/><s n="ind"/></r></p><par n="poss"/></e>
      <e><p>          <l>ումների</l><r>ում<s n="n"/><s n="nn"/><s n="pl"/><s n="dat"/><s n="ind"/></r></p><par n="poss"/></e>
      <e><p>          <l>ումներին</l><r>ում<s n="n"/><s n="nn"/><s n="pl"/><s n="dat"/><s n="def"/></r></p></e>
      <e><p>          <l>ումներում</l><r>ում<s n="n"/><s n="nn"/><s n="pl"/><s n="loc"/><s n="ind"/></r></p><par n="poss"/></e>
      <e><p>          <l>ումներով</l><r>ում<s n="n"/><s n="nn"/><s n="pl"/><s n="ins"/><s n="ind"/></r></p><par n="poss"/></e>
      <e><p>          <l>ումներ</l><r>ում<s n="n"/><s n="nn"/><s n="pl"/><s n="nom"/><s n="ind"/></r></p><par n="poss"/></e>
      <e><p>          <l>ումները</l><r>ում<s n="n"/><s n="nn"/><s n="pl"/><s n="nom"/><s n="def"/></r></p></e>
      <e><p>          <l>ումներն</l><r>ում<s n="n"/><s n="nn"/><s n="pl"/><s n="nom"/><s n="def"/></r></p></e>
    </pardef>

    <pardef n="ծն/ունդ__n_nn">
      <e><p>          <l>ունդից</l><r>ունդ<s n="n"/><s n="nn"/><s n="sg"/><s n="abl"/><s n="ind"/></r></p><par n="poss"/></e>
      <e><p>          <l>նդյան</l><r>ունդ<s n="n"/><s n="nn"/><s n="sg"/><s n="dat"/><s n="ind"/></r></p><par n="poss"/></e>
      <e><p>          <l>ունդի</l><r>ունդ<s n="n"/><s n="nn"/><s n="sg"/><s n="dat"/><s n="ind"/></r></p><par n="poss"/></e>
      <e><p>          <l>նդյանը</l><r>ունդ<s n="n"/><s n="nn"/><s n="sg"/><s n="dat"/><s n="def"/></r></p></e>
      <e><p>          <l>նդյանն</l><r>ունդ<s n="n"/><s n="nn"/><s n="sg"/><s n="dat"/><s n="def"/></r></p></e>
      <e><p>          <l>ունդին</l><r>ունդ<s n="n"/><s n="nn"/><s n="sg"/><s n="dat"/><s n="def"/></r></p></e>
      <e><p>          <l>ունդում</l><r>ունդ<s n="n"/><s n="nn"/><s n="sg"/><s n="loc"/><s n="ind"/></r></p><par n="poss"/></e>
      <e><p>          <l>նդյամբ</l><r>ունդ<s n="n"/><s n="nn"/><s n="sg"/><s n="ins"/><s n="ind"/></r></p><par n="poss"/></e>
      <e><p>          <l>ունդով</l><r>ունդ<s n="n"/><s n="nn"/><s n="sg"/><s n="ins"/><s n="ind"/></r></p><par n="poss"/></e>
      <e><p>          <l>ունդ</l><r>ունդ<s n="n"/><s n="nn"/><s n="sg"/><s n="nom"/><s n="ind"/></r></p><par n="poss"/></e>
      <e><p>          <l>ունդը</l><r>ունդ<s n="n"/><s n="nn"/><s n="sg"/><s n="nom"/><s n="def"/></r></p></e>
      <e><p>          <l>ունդն</l><r>ունդ<s n="n"/><s n="nn"/><s n="sg"/><s n="nom"/><s n="def"/></r></p></e>
      <e><p>          <l>ունդներից</l><r>ունդ<s n="n"/><s n="nn"/><s n="pl"/><s n="abl"/><s n="ind"/></r></p><par n="poss"/></e>
      <e><p>          <l>ունդների</l><r>ունդ<s n="n"/><s n="nn"/><s n="pl"/><s n="dat"/><s n="ind"/></r></p><par n="poss"/></e>
      <e><p>          <l>ունդներին</l><r>ունդ<s n="n"/><s n="nn"/><s n="pl"/><s n="dat"/><s n="def"/></r></p></e>
      <e><p>          <l>ունդներում</l><r>ունդ<s n="n"/><s n="nn"/><s n="pl"/><s n="loc"/><s n="ind"/></r></p><par n="poss"/></e>
      <e><p>          <l>ունդներով</l><r>ունդ<s n="n"/><s n="nn"/><s n="pl"/><s n="ins"/><s n="ind"/></r></p><par n="poss"/></e>
      <e><p>          <l>ունդներ</l><r>ունդ<s n="n"/><s n="nn"/><s n="pl"/><s n="nom"/><s n="ind"/></r></p><par n="poss"/></e>
      <e><p>          <l>ունդները</l><r>ունդ<s n="n"/><s n="nn"/><s n="pl"/><s n="nom"/><s n="def"/></r></p></e>
      <e><p>          <l>ունդներն</l><r>ունդ<s n="n"/><s n="nn"/><s n="pl"/><s n="nom"/><s n="def"/></r></p></e>
    </pardef>

    <e lm="եզ"><i>եզ</i><par n="թոռ__n_aa"/></e>
    <e lm="թոռ"><i>թոռ</i><par n="թոռ__n_aa"/></e>
    <e lm="գառ"><i>գառ</i><par n="թոռ__n_aa"/></e>
    <e lm="ծոռ"><i>ծոռ</i><par n="թոռ__n_aa"/></e>
    <e lm="հայագիտություն"><i>հայագիտությ</i><par n="արդարությ/ուն__n_nn"/></e>
    <e lm="լեզվաբանություն"><i>լեզվաբանությ</i><par n="արդարությ/ուն__n_nn"/></e>
    <e lm="լուսնագիտություն"><i>լուսնագիտությ</i><par n="արդարությ/ուն__n_nn"/></e>
    <e lm="օդերեւութաբանություն"><i>օդերեւութաբանությ</i><par n="արդարությ/ուն__n_nn"/></e>
    <e lm="արդարություն"><i>արդարությ</i><par n="արդարությ/ուն__n_nn"/></e>
    <e lm="երկրաբանություն"><i>երկրաբանությ</i><par n="արդարությ/ուն__n_nn"/></e>
    <e lm="լռություն"><i>լռությ</i><par n="արդարությ/ուն__n_nn"/></e>
    <e lm="զգոնություն"><i>զգոնությ</i><par n="արդարությ/ուն__n_nn"/></e>
    <e lm="քաոսայնություն"><i>քաոսայնությ</i><par n="արդարությ/ուն__n_nn"/></e>
    <e lm="մահմեդականություն"><i>մահմեդականությ</i><par n="արդարությ/ուն__n_nn"/></e>
    <e lm="թալիշագիտություն"><i>թալիշագիտությ</i><par n="արդարությ/ուն__n_nn"/></e>
    <e lm="ախտաբանություն"><i>ախտաբանությ</i><par n="արդարությ/ուն__n_nn"/></e>
    <e lm="տխրություն"><i>տխրությ</i><par n="արդարությ/ուն__n_nn"/></e>
    <e lm="ձկնաբանություն"><i>ձկնաբանությ</i><par n="արդարությ/ուն__n_nn"/></e>
    <e lm="տնտեսագիտություն"><i>տնտեսագիտությ</i><par n="արդարությ/ուն__n_nn"/></e>
    <e lm="անարդարություն"><i>անարդարությ</i><par n="արդարությ/ուն__n_nn"/></e>
    <e lm="ադամանդագործություն"><i>ադամանդագործությ</i><par n="արդարությ/ուն__n_nn"/></e>
    <e lm="քրիստոնեություն"><i>քրիստոնեությ</i><par n="արդարությ/ուն__n_nn"/></e>
    <e lm="ձկնորսություն"><i>ձկնորսությ</i><par n="արդարությ/ուն__n_nn"/></e>
    <e lm="համասեռամոլություն"><i>համասեռամոլությ</i><par n="արդարությ/ուն__n_nn"/></e>
    <e lm="ճարտարապետություն"><i>ճարտարապետությ</i><par n="արդարությ/ուն__n_nn"/></e>
<e lm="աստղաբանություն" r="LR"><p><l>աստղաբանությ</l><r>աստեղաբանությ</r></p><par n="արդարությ/ուն__n_nn"/></e>
    <e lm="բուդդայականություն"><i>բուդդայականությ</i><par n="արդարությ/ուն__n_nn"/></e>
    <e lm="աստղագիտություն"><i>աստղագիտությ</i><par n="արդարությ/ուն__n_nn"/></e>
    <e lm="մարդաբանություն"><i>մարդաբանությ</i><par n="արդարությ/ուն__n_nn"/></e>
    <e lm="գնոստիկություն"><i>գնոստիկությ</i><par n="արդարությ/ուն__n_nn"/></e>
    <e lm="դավաճանում"><i>դավաճան</i><par n="գրանց/ում__n_nn"/></e>
    <e lm="հավասարում"><i>հավասար</i><par n="գրանց/ում__n_nn"/></e>
    <e lm="օգտագործում"><i>օգտագործ</i><par n="գրանց/ում__n_nn"/></e>
    <e lm="երևում"><i>երև</i><par n="գրանց/ում__n_nn"/></e>
    <e lm="դեգերում"><i>դեգեր</i><par n="գրանց/ում__n_nn"/></e>
    <e lm="բառապատճենում"><i>բառապատճեն</i><par n="գրանց/ում__n_nn"/></e>
    <e lm="զգայռում"><i>զգայռ</i><par n="գրանց/ում__n_nn"/></e>
    <e lm="դրվատում"><i>դրվատ</i><par n="գրանց/ում__n_nn"/></e>
    <e lm="շարժում"><i>շարժ</i><par n="գրանց/ում__n_nn"/></e>
    <e lm="գրանցում"><i>գրանց</i><par n="գրանց/ում__n_nn"/></e>
    <e lm="թեքում"><i>թեք</i><par n="գրանց/ում__n_nn"/></e>
    <e lm="սարքավորում"><i>սարքավոր</i><par n="գրանց/ում__n_nn"/></e>
    <e lm="հարցում"><i>հարց</i><par n="գրանց/ում__n_nn"/></e>
    <e lm="փայլում"><i>փայլ</i><par n="գրանց/ում__n_nn"/></e>
    <e lm="ծնունդ"><i>ծն</i><par n="ծն/ունդ__n_nn"/></e>
    <e lm="ճնշում"><i>ճնշ</i><par n="գրանց/ում__n_nn"/></e>
    <e lm="վավերացում"><i>վավերաց</i><par n="գրանց/ում__n_nn"/></e>
    <e lm="գոչում"><i>գոչ</i><par n="գրանց/ում__n_nn"/></e>
    <e lm="քննարկում"><i>քննարկ</i><par n="գրանց/ում__n_nn"/></e>
    <e lm="երդում"><i>երդ</i><par n="գրանց/ում__n_nn"/></e>
    <e lm="խոստում"><i>խոստ</i><par n="գրանց/ում__n_nn"/></e>
    <e lm="եվրաինտեգրում"><i>եվրաինտեգր</i><par n="գրանց/ում__n_nn"/></e>
    <e lm="բախում"><i>բախ</i><par n="գրանց/ում__n_nn"/></e>
    <e lm="կոչում"><i>կոչ</i><par n="գրանց/ում__n_nn"/></e>
    <e lm="խոտորում"><i>խոտոր</i><par n="գրանց/ում__n_nn"/></e>
    <e lm="փոխարինում"><i>փոխարին</i><par n="գրանց/ում__n_nn"/></e>
    <e lm="համաներում"><i>համաներ</i><par n="գրանց/ում__n_nn"/></e>
    <e lm="սերմնաժայթքում"><i>սերմնաժայթք</i><par n="գրանց/ում__n_nn"/></e>
